【裁判字號】    89,聲再,249
【裁判日期】    890517
【裁判案由】    聲請再審
【裁判全文】
臺灣高等法院刑事裁定                  八十九年度聲再字第二四九號
    再審聲請人
    即受判決人  甲○○
右列聲請人因毀損案件，對於本院八十五年度上易字第五五四二號中華民國八十五年
十一月二十八日確定判決（台灣宜蘭地方法院八十五年度易字第五八六號、台灣宜蘭
地方法院檢察署八十五年偵字第九五二號），聲請再審，本院裁定如左：
    主  文
再審之聲請駁回。
    理  由
一、聲請意旨稱：
  (一)、鈞院  八十八年聲再字四六七號駁回再審理由七查．．．．指孝威東路三號房
      屋係百松段二一七號土地，而遭拆除之外壁則座落二一七－五地號上．．．．
      未據其提出證據以資證明．．．．程序已違規定。聲請人於是找出證明：提出
      八十五年五月二十四日、二十九日複丈成果圖，證明聲請人拆除之牆壁係二一
      七－五地號土地，係包含於聲請人之居住房屋土二一七－五地內（宜蘭縣政府
      建設局八十三年八月二日建局五字第柒陸玖壹號拆除執照足證明）；而八十五
      年十一月十三日複丈成果圖證明，告訴人原居住之孝威東路三號係百松段二一
      七及二一四號土地，根本不同，足此足證原判決認定之事實顯然錯誤，係顯證
      聲請人應無罪之判決。及鄰居林春標親筆之事實及附圖補充說明，係八十八年
      八月三十一日於台灣高等法院八十八年上訴字第二六六九號，已為證言之陳述
      。皆顯證聲請人應為無罪判決之新證據，聲請人已於八十八年九月三日提出於
      鈞院。最高法院三十二年抗字一一三號判例。（參照最高法院七十二年度第十
      一次刑事會議決議）七十二年十月十三日、１０、（）廳刑一字第八九五
      號函複台灣高等法院。及最高法院七十五年台上字第七一五一號判例，均足參
      證，皆係依法得為再審之新證據，足證明駁回聲請，係不適用法則當然違法，
      厥非公正。
  (二)、本件原判決理由一、第二項（第七行、第十一行）寫明六十九年普查確無系爭
      雞舍之記載，第十一行．．．．，雖如地政機關實測而得有資料。係與判決主
      文：甲○○損害他人確造倉庫足以損害他人。二者前後自相矛盾，按主文與理
      由矛盾者，係當然之違背法令。又原判決對告訴人稱系其父所建、有卻沒有任
      何房屋或倉庫所有權之證明，卻毫未命其舉證。判決理由徒以殘留與主建物之
      磚塊可見到與主建物之磚塊可見與主建物相銜接（即俗稱交釘．．．．）．．
      ．．應可認定。證係未查孝威東路三號該處前、後、角落皆有放釘之習俗如附
      孝威東路四號後方五號、六號屋前、後、角落皆有放釘之照片，足證明原判決
      認定之事實顯有錯誤，係違反民法第七百五十七條明定：物權法定主義，不得
      創設之明文規定，及違背刑事訴訟法第一百五十四條、同法第一百五十五條第
      二項之明文規定，為判決不適用法則之違法，為此聲請再審云云。
二、查有罪之判決確定後，為受判決人之利益聲請再審，必其聲請之理由合於刑事訴
    訟法第四百二十條第一項所定情形之一或第四百二十一條有足生影響於判決之重
    要證據漏未審酌者，始准許之。又法院認為無再審理由者，應以裁定駁回之，經
    前次裁定後，不得更以同一原因聲請再審，同法第四百三十四條第一、二項復著
    有規定。又判決確定後發見該案件之審判係違背法令者，最高法院之檢察長得向
    最高法院提起非常上訴，同法第四百四十一條亦有明文。本件聲請人聲請再審理
    由(一)所主張本院八十八年聲再字第四六七號被告主張孝威東路三號房屋基地係百
    松段二一七號土地，而遭拆除之外壁則坐落於二一七－五號土地上，因認原告訴
    人之指述不實一節，未據其提出證據以資證明，現提出八十五年五月二十四日、
    二十九日複丈成果圖，證明聲請拆除之牆壁係二一七－五地號土地，係包含於聲
    請人之居住房屋土地二一七－五地內（宜蘭縣政建設局八十三年八月二日建局五
    字第柒陸玖壹號拆除執照足證明），惟查本案原審判決確定之犯罪事實為聲請人
    因於八十五年二月九日十三時許，持其所有之鐵鎚，毀損林錦文所有，坐落宜蘭
    縣五結鄉○○村○○○路三號房屋後方附連主建物而非屬獨立建築物之磚造倉庫
    一間（長二二八公分、寬八十公分、前方高為一六０公分、後方高為一九五公分
    ，該倉庫基地為甲○○所有），致令不堪使用，足生損害於林錦文，而經前審判
    決有期徒刑二月，如易科罰金，以三百元折算一日，緩刑二年。被告之犯行為損
    壞他人磚造倉庫與該屋坐落之基地地號無涉，聲請人雖提出上開證據並不足認受
    有罪判決之人應受無罪、免訴、免刑或輕於原判所認罪名之判決，不合刑事訴訟
    法第四百二十條第一項第六款之規定，不得以之為再審之理由。又聲請人雖提出
    鄰居林春標親筆製作之說明書及附圖，惟此乃林春標於八十七年十二月十六日及
    八十八年八月二十五日所製作，並非原確定判決訴訟當時已存在而發現在後或審
    判時未經注意之證據，依最高法院三十五年特抗字第二一號、三十三年抗字第七
    ０號及四十九年台抗字第七０號判例意旨，不得執為本件聲請再審之理由。而聲
    請人於本院八十八年再字第四六七號聲請再審時亦曾主張同上理由而為該裁定所
    不採並予駁回，現聲請人以同一理由聲請再審，核與刑事訴訟法第四百三十四條
    第二項之規定亦有未合。至聲請人所舉最高法院判例、決議及司法院函示，主張
    原判決有不適用法則當然違法，及理由(二)主張原判決主文與理由自相矛盾為當然
    違背法令及其他判決不適用法則之違法事項，均非上引法條所定之再審事由。
三、綜上所述，本件應認為無再審理由，爰依同法第四百三十四條第一項，裁定如主
    文。
中      華      民      國    八十九    年      五      月     十七     日
                              臺灣高等法院刑事第十庭
                                  審判長法  官  蔡  長  溪
                                        法  官  楊  貴  志
                                        法  官  溫  耀  源
右正本證明與原本無異。
不得抗告。
                                        書記官  陳  明  琴
中      華      民      國    八十九    年      五      月     十八     日


司法院資訊處製作；財團法人民間司法改革基金會備份。
